【裁判字號】    90,台上,2056
【裁判日期】    900412
【裁判案由】    違反麻醉藥品管理條例
【裁判全文】
最高法院刑事判決                                九十年度台上字第二○五六號
    上訴人  台灣高等法院高雄分院檢察署檢察官
    被  告  甲○○
右上訴人因被告違反麻醉藥品管理條例案件，不服台灣高等法院高雄分院中華民國九
十年一月二十九日第二審更審判決（八十九年度重上更(五)字第一○五號，起訴案號：
台灣屏東地方法院檢察署八十三年度偵字第七○七二號），提起上訴，本院判決如左
：
    主  文
上訴駁回。
    理  由
按刑事訴訟法第三百七十七條規定：上訴於第三審法院，非以判決違背法令為理由，
不得為之。是提起第三審上訴，應以原判決違背法令為理由，係屬法定要件；如果上
訴理由狀並未依據卷內訴訟資料具體指摘原判決不適用何種法則或如何適用不當，或
所指原判決違法情事，純係對於原審取捨證據及認定事實職權之適法行使任意指摘，
顯與法律規定得為第三審上訴理由之違法情形不相適合時，均應認其上訴為違背法律
上之程式，予以駁回。本件原判決以檢察官起訴指被告甲○○意圖營利，於民國八十
三年十一月四日上午十一時許，在屏東縣潮州鎮○○路振新洗衣店三樓被告之房間內
，以每包新台幣（下同）五千元之代價，非法販賣化學合成麻醉藥品安非他命予孔利
祐，供其吸用等情，認被告涉犯修正前麻醉藥品管理條例第十三條之一第二項第一款
之非法販賣化學合成麻醉藥品罪嫌；但經審理結果，認不能證明被告犯罪，因而維持
第一審諭知被告無罪之判決，駁回檢察官在原審之上訴。從形式上觀察，其取捨證據
之論斷，並無違背法令之形式存在。上訴意旨略稱：證人所為之陳述，究竟何者可採
，法院應本其自由心證予以斟酌，非謂一有不符或矛盾，即認其全部均不可採信，且
依經驗法則，當事人案發時之供述較少受他人干預，較之事後翻異之詞可信，故除非
可證明其更易之供詞與事實相符或其初供係虛偽外，自不得捨棄初供而不採。查證人
孔利祐在本案警訊伊始及偵查中，均指稱於八十三年十一月四日在被告家中向被告購
買安非他命一小包五千元，並經當場指認被告為販賣之人無誤，其於本案警訊中並陳
明之前並不認識被告，是經由綽號全仔之男子介紹帶至被告處購買安非他命一次，而
本案係經由孔利祐帶同警方至潮州查獲被告，亦經孔利祐及警員黃川銘、洪思榕分別
供證在卷，雖黃川銘、洪思榕二人對先查訪長興路或彭城路有不同之證述，惟核該二
警員係分別於八十六年五月二日及同年六月十三日始到庭證述查訪經過詳情，距查訪
之時間八十三年十一月九日已將近三年，以員警之工作量大且類似案情之個案又多，
對本案詳細經過自無從苛求鉅細完全相同，且其二人之證述查獲被告各節尚稱一致，
並與孔利祐於本案警訊伊始供述查獲情形相一致，孔利祐之初供指證，實堪認與事實
相符。原審對此不利於被告之證據，竟以警員二人所供情節互異而悉予摒棄不採，難
謂其採證與證據法則相合。且孔利祐最初即供稱係向全仔介紹之人購買安非他命，從
未供述向全仔或勇仔購買，原審竟以推測之詞，認依警員之證述，孔利祐最初所供販
賣安非他命者係綽號勇仔、全仔者，其所憑證據與上開卷證資料顯不相合，難謂無證
據上理由矛盾之違法。核上訴意旨，純係對原審採證職權之合法行使及原判決理由內
已指駁說明之事項，任憑己意漫事指摘，尚不足據以辨認原判決有其所指違背法令之
形式。依首開說明，應認本件上訴違背法律上之程式，予以駁回。
據上論結，應依刑事訴訟法第三百九十五條前段，判決如主文。
中      華      民      國     九十     年      四      月      十二    日
                              最高法院刑事第九庭
                                  審判長法官  陳  宗  鎮
                                        法官  劉  介  民
                                        法官  魏  新  和
                                        法官  孫  增  同
                                        法官  蕭  權  閔
      右正本證明與原本無異
                                              書  記  官
中      華      民      國     九十     年      四      月     十七     日


司法院資訊處製作；財團法人民間司法改革基金會備份。
